# 求助陈版主，关于子公司实收资本的问题

提问人：wangxiny 时间：2022-06-19 13:59:34
集团公司 21 年 3 月设立子公司，由于子公司设立时注册资本金额较小，导致股东的入资款到账后子公司均计入其他应付款。 21 年 12 月子公司进行了工商变更，增加了注册资本，但投资款仍然列示在其他应付款。
请教陈版主，是否应将股东的入资款从其他应付款转入实收资本？

回答人：chenyiwei
这需要履行“债权转股权”的相关程序，包括被投资公司各股东签订协议、被投资公司董事会制定债转股实施方案和股东会通过该方案，以及具体实施和变更登记等。